

Alberto Ramos Sánchez

Ingeniero informático.

Ingeniero informático especializado en aprendizaje automático y robótica, con experiencia en entornos colaborativos y multidisciplinares. Apasionado de las tecnologías para resolver problemas complejos y enfocado en continuar formándose en el dinámico campo de la informática.

Contacto

Mail

<u>□ albertoramossanchez@outlook.es</u>

Linkedin

Teléfono móvil

¥ +34 635190624

Portfolio

<u>bertoramos.github.io/cv</u>

Tecnologías

Desarrollo web.

- > React/JS.
- > HTML/CSS.
- > Php y Laravel.

Robótica.

- > ROS 1.
- > Arduino.
- > Waspmote.

Machine learning.

- > Pytorch.
- > Tensorflow 1.
- > Keras.

Lenguajes de programación.

- > Python.
- > Matlab.
- > C/C++.
- > Java.

Sistemas operativos.

- > Linux.
- > Android.
- > NVIDIA Jetson.
- > Docker.

Experiencia

Fundación Universitaria de Las Palmas

Las Palmas de Gran Canaria

Dic 2023 → Dic 2024

Científico de datos

- > Programa Investigo "SMART GIP: Aplicación de la Inteligencia Artificial (IA) a la gestión integral de Proyectos".
- > Optimización de procesos clave mediante el desarrollo de una plataforma de gestión de nóminas y facturación electrónica.

Tecnologías: Python, Spacy, PHP, HTML/CSS.

Subsea Mechatronics

Las Palmas de Gran Canaria Ene 2022 → Jul 2023

Ingeniero informático.

- > Programa Investigo "IngenIoT".
- > Integración software de sensores para la percepción de entornos submarinos.
- Mejora de la percepción de entornos submarinos mediante reconstrucción 3D y análisis de datos capturados en campañas.

Tecnologías: Python, C++, ROS 1, Docker, NVIDIA Jetson.

IUCTC ULPGC

Las Palmas de Gran Canaria Sep 2019 → Ene 2020

Ingeniero informático.

- > Prácticas curriculares.
- Apoyo en el diseño y desarrollo de actividades para el Proyecto Ciberlandia y en la Semana de las Ciencias.

Tecnologías: Python, Inkscape.

Educación

EmITIC ULPGC

Las Palmas de Gran Canaria
Oct 2022 → Actualidad

Doctorado en Empresa, Internet y Tecnologías de las Comunicaciones.

SIANI ULPGC

Las Palmas de Gran Canaria
Oct 2020 → Sep 2022

Máster Universitario en Sistemas Inteligentes y Aplicaciones Numéricas en Ingeniería

EII ULPGC

Las Palmas de Gran Canaria

Jun 2016 → Jul 2020

Grado en Ingeniería Informática con Mención en Computación.



Alberto Ramos Sánchez

Computer scientist.

Computer scientist specialising in machine learning, robotics and sensorisation, with experience in collaborative environments. Passionate about technologies to solve complex problems and continuous learning in the dynamic field of computer science.

Contact

Mail

<u>□ albertoramossanchez@outlook.es</u>

Linkedin

Phone number

¥ +34 635190624

Portfolio

<u>bertoramos.github.io/cv</u>

Technologies

Web development.

- > React/JS.
- > HTML/CSS.
- > Php y Laravel.

Robotics.

- > ROS 1.
- > Arduino.
- > Waspmote.

Machine learning.

- > Pytorch.
- > Tensorflow 1.
- > Keras.

Programming language.

- > Python.
- > Matlab.
- > C/C++.
- > Java.

Operating systems.

- > Linux.
- > Android.
- > NVIDIA Jetson.
- > Docker.

Work experience

University Foundation of Las Palmas (FULP)

Las Palmas de Gran Canaria
Dec 2023 → Dec 2024

Data scientist.

- "Investigo" programme: "SMART GIP: Applying Artificial Intelligence (AI) to Integrated Project Management".
- Optimization of key processes through development through the development of a platform for payroll management and electronic invoicing.

Technologies: Python, Spacy, PHP, HTML/CSS.

Subsea Mechatronics

Las Palmas de Gran Canaria

Jan 2022 → Jul 2023

Computer scientist.

- > "Investigo" programme: "IngenIoT".
- > Software integration of sensors for the underwater environment perception.
- > Improving the perception of the underwater environment through 3D reconstruction and analysis of campaign data.

Technologies: Python, C++, ROS 1, Docker, NVIDIA Jetson.

IUCTC ULPGC

Las Palmas de Gran Canaria Sep 2019 \rightarrow Jan 2020

Computer scientist.

- > Computer science internships.
- Support in the design and development of activities for the Cyberlandia Project and the Science Week.

Technologies: Python, Inkscape.

Education

EmITIC ULPGC

Las Palmas de Gran Canaria

Oct 2022 \rightarrow Present

PhD in Business, Internet and Communications Technologies.

SIANI ULPGC

Las Palmas de Gran Canaria
Oct 2020 → Sep 2022

Master's Degree in Intelligent Systems and Numerical Applications in Engineering

EII ULPGC

Las Palmas de Gran Canaria

Jun 2016 → Jul 2020

Degree in Computer Engineering with a major in Computer Science.